【裁判字號】    92,易,839
【裁判日期】    920509
【裁判案由】    竊盜
【裁判全文】
臺灣板橋地方法院刑事判決                          九十二年度易字第八三九號
    公  訴  人  臺灣板橋地方法院檢察署檢察官
    被      告  乙○○
右列被告因竊盜案件，經檢察官提起公訴（九十二年度偵字第一五六號），本院判決
如左：
    主  文
乙○○竊盜，累犯，處有期徒刑伍月，如易科罰金，以參佰元折算壹日。
    事  實
一、乙○○前於民國八十五年間因違反懲治盜匪條例案件，經本院判處有期徒刑三年
    十月，經分別上訴臺灣高等法院、最高法院均駁回確定，於八十九年四月十八日
    因縮短刑期假釋出監，並於九十年十二月二十日縮刑期滿執行完畢。仍不知悔改
    ，竟意圖為自己不法之所有，於九十一年六月十五日上午六時許，在臺北縣三峽
    鎮○○路六十九巷十九號前，竊取陳玉季所有之車牌號碼ＱＰＤ─三一五號輕型
    機車，得手後供已騎用。嗣於同年七月（起訴書載為同月）十一日晚上八時許，
    騎乘上揭機車行經臺北縣三峽鎮○○路一一四號前，為執行肅竊勤之員警甲○○
    當場查獲，謝栯棋並拿出身份證供核對身分，惟隨即趁員警甲○○打電話查明該
    遭竊機車是否尋獲時，逃離現場，上開機車（已發還被害人陳玉季）及身分證則
    遭警扣案。乙○○另於九十二年一月六日上午八時許，經警在臺北縣樹林市○○
    街八十四號坤甚企業股份有限公司內緝獲。
二、案經臺北縣政府警察局板橋分局報請臺灣板橋地方法院檢察署檢察官偵查起訴。
    理  由
一、訊據被告乙○○矢口否認有右竊取機車之犯行，並辯稱：九十一年七月十一日晚
    上八時許，伊人在臺北縣三峽鎮某私人托運行上班，並未騎乘上開機車行經同鎮
    ○○路一一四號前遭警查獲，至於遭扣案之身分證前已借給友人「林伯仁」辦理
    行動電話時遺失，伊並於九十一年六月三日向戶政機關申報補發，是遭員警查獲
    騎乘上開機車者另有其人，該機車自非伊所竊云云。經查：右揭機車遭竊之事實
    ，業據被害人陳玉季於警訊中指述綦詳，並有臺北縣警察局贓物認領保管、車輛
    竊盜、車牌失竊資料個別查詢報表─查詢車輛認可資料各一件附卷可憑；另證人
    即獲案員警甲○○於警訊及偵審中均一致證稱：伊查獲本件機車時，該機車騎士
    曾交付乙○○之身分證供其查核，伊核對後確定該騎士與身分證上照片之人同一
    ，後來伊發覺該機車是失竊車輛，即向派出所查詢該機車是否尋獲，該名騎士留
    下國民身分證就跑掉等語，尤其經本院命該證人當庭指認被告，其亦稱被告之身
    高及身材與當天乘騎上開機車之人相同，該機車騎士即為被告等語。再被告坦承
    扣案之身分證為其所有，其雖另辯稱該身分證前已借給友人「林伯仁」辦理行動
    電話時遺失，並於九十一年六月三日向戶政機關申報補發云云，然經本院查詢被
    告所供友人「林伯仁」所留0000000000號之聯絡電話後，得知該電話
    使用人為陳玉芳，並非「林伯仁」，此有台灣大哥大股份有限公司電話基本查詢
    資料一件在卷可徵，則是否有「林伯仁」其人，事屬可疑，又經本院向臺北縣三
    峽戶政事務所查詢被告是否曾於九十一年六月三日申請補發身分證，依所函覆提
    供之國民身分證請領記錄查詢可知被告並未於該日申請補發身分證，此另有上開
    戶政事務所九十二年四月十一日北縣峽戶字第０九二０００一五一八號函在卷足
    憑；再者，被告所辯九十一年七月十一日晚上八時許，伊人在臺北縣三峽鎮某私
    人托運行上班乙節，並未提出任何事證供本院查證，是否屬實，亦有可疑。綜上
    ，被告所辯各節，純係卸責之詞，不足採信，前揭機車應係被告所竊甚明。罪證
    明確，被告犯行堪以認定。
二、核被告所為，係犯刑法第三百二十條第一項之竊盜罪。查：被告前於八十五年間
    因違反懲治盜匪條例案件，經本院判處有期徒刑三年十月，經分別上訴臺灣高等
    法院、最高法院均駁回確定，於八十九年四月十八日因縮短刑期假釋出監，並於
    九十年十二月二十日縮刑期滿執行完畢，此有臺灣高等法院被告全國前案紀錄表
    在卷足稽，其受有期徒執行完畢後五年以內再犯有期徒刑以上之本罪，為累犯，
    應依刑法第四十七條規定加重其刑。爰審酌被告之品行、智識程度、犯罪之手段
    、所竊機車之價值、對被害人所生損害程度，以及被告犯罪後否認犯行等一切情
    狀，量處如主文所示之刑，以示懲儆，並諭知易科罰金之折算標準。
據上論斷，應依刑事訴訟法第二百九十九條第一項前段，刑法第三百二十條第一項、
、第四十七條、第四十一條第一項前段，罰金罰鍰提高標準條例第一條前段、第二條
，判決如主文。
本案經檢察官壽勤偉到庭執行職務。
中      華      民      國    九十二    年      五      月      九      日
                                      臺灣板橋地方法院刑事第五庭
                                          法  官  趙義德
右正本證明與原本無異
如不服本判決應於送達後十日內向本院提出上訴狀
                                          書記官  陳秀慧
中      華      民      國    九十二    年      五      月    十四      日
附錄本案論罪科刑法條全文：
刑法第三百二十條第一項：
意圖為自己或第三人不法之所有，而竊取他人之動產者，為竊盜罪，處五年以下有期
徒刑、拘役或五百元以下罰金。


司法院資訊處製作；財團法人民間司法改革基金會備份。
